【裁判字號】    99,交易,149
【裁判日期】    990528
【裁判案由】    公共危險
【裁判全文】
臺灣臺北地方法院刑事判決             99年度交易字第149號
公  訴  人  臺灣臺北地方法院檢察署檢察官
被      告  甲○○
上列被告因公共危險案件，經檢察官提起公訴（99年度偵字第44
62號），被告於本院訊問後，對起訴事實為有罪之陳述，本院裁
定改以簡式審判程序，判決如下：
    主  文
甲○○服用酒類，不能安全駕駛動力交通工具而駕駛，處有期徒
刑陸月，如易科罰金，以新臺幣參仟元折算壹日。
    事實及理由
一、本件被告甲○○所犯非死刑、無期徒刑或最輕本刑有期徒刑
    3 年以上之罪，亦非高等法院管轄第一審案件，且被告於本
    院審理時，就被訴事實為有罪之陳述，經告知被告簡式審判
    程序之旨，並聽取檢察官、被告之意見後，本院裁定進行簡
    式審判程序，是本件之證據調查，依刑事訴訟法第273條之2
    規定，不受同法第159條第1項、第161條之2、第161條之3、
    第163條之1及第164條至第170條規定之限制，合先敘明。
二、本件犯罪事實及證據，均引用檢察官起訴書之記載（如附件
    ）。犯罪事實有關被告前案紀錄的部分，應補充、更正記載
    如下：被告有下列酒後駕車的公共危險前案，均法院判處罪
    刑確定：(一)分別於民國98年8月8日、98年8月15日，因酒後
    駕車，經臺灣士林地方法院以98年度士交簡字第1087號判決
    ，分別判處有期徒刑3月、3月，並定應執行刑為5月確定。
    (二)於98年9月3日，因酒後駕車，經本院以98年度北交簡字第
    1596號判決，判處罰金新臺幣14萬2千元確定。(三)於98年11
    月5日，因酒後駕車，經臺灣士林地方法院以98年度士交簡
    字第1313號判決，判處有期徒刑6月確定。(四)於98年11月9日
    ，因酒後駕車，經臺灣士林地方法院以99年度士交簡字第6
    號判決，判處有期徒刑6月確定。嗣前揭(一)(三)所處各罪，經
    臺灣士林地方法院另以99年度聲字第215號裁定，定應執行
    刑為有期徒刑10月確定（是前揭(一)所處之罪，雖前於98年12
    月30日執行易科罰金，然此部分其後既已經與前揭(三)所處之
    罪，以裁定定其數罪應執行刑，而所定之應執行刑有期徒刑
    10月尚未執行完畢，故本件不構成累犯。是起訴書認為前揭
    (一)所處之罪已經易科罰金執行完畢，本件構成累犯；以及認
    為前揭臺灣士林地方法院的裁定，是就前揭(二)(三)(四)各罪另定
    應執行刑，此部分的認定均屬有誤，應予更正）。就犯罪事
    實有關酒後駕車的部分，則應更正為：被告在飲用酒類達不
    能安全駕駛的程度後，於99年1月28日（起訴書誤載為27日
    ）上午11時28分許為警查獲。證據部分則補充被告於本院審
    理時之自白。
三、核被告所為，係犯刑法第185條之3之服用酒類不能安全駕駛
    動力交通工具而駕駛罪。公訴意旨認為被告前揭二(一)所示之
    罪已經於98年12月30日易科罰金執行完畢，本件應構成累犯
    。惟按受有期徒刑之執行完畢，或受無期徒刑或有期徒刑一
    部之執行而赦免後，五年以內再犯有期徒刑以上之罪者，始
    為累犯，此觀刑法第四十七條之規定自明。又被告犯應併合
    處罰之數罪，經法院分別判處有期徒刑確定，並依檢察官之
    聲請，以裁定定其數罪之應執行刑確定，該數罪是否執行完
    畢，係以所定之刑是否全部執行完畢為斷。其在未裁定前已
    先執行之有期徒刑之罪，因嗣後合併他罪定應執行刑之結果
    ，檢察官所換發之執行指揮書，係執行應執行刑，其前已執
    行之有期徒刑部分，僅應予扣除，不能認為已執行完畢（最
    高法院94年度臺非字第249號判決要旨參照）。查，前揭事
    實二(一)所示之罪，雖前於98年12月30日易科罰金完畢，然此
    部分之罪，另與前揭二(三)所處之罪，其後經法院另以裁定應
    執行刑為有期徒刑10月而尚未執行完畢，有臺灣高等法院被
    告前案紀錄表可憑，是按前所述，本件自不構成累犯，公訴
    意旨此部分的認定，容有誤會。爰審酌被告於本院審理時已
    坦承不諱，犯後態度尚佳，惟其在本件之前，有如前揭多次
    酒後駕車的公共危險前案紀錄，且經法院判處得易科罰金的
    刑度，業如前述，竟仍再犯本次犯行，可見其輕忽酒後駕車
    之危險，且輕度量刑已無法收受矯治之效，原不宜輕縱，但
    念及被告因精神官能性憂鬱症、酒精戒斷症候群，已於99年
    3 月11日至22日間，至振興醫院住院接受治療，目前戒酒已
    取得初步成功，已無生理性戒斷症狀，有該院出具之診斷證
    明書可按，可認被告歷此教訓，應生悔悟之意，當無使其入
    監執行短期自由刑的必要，但仍應提高其易科罰金的折算標
    準以達懲儆之效等一切情狀，爰量處如主文所示之刑，並諭
    知易科罰金之折算標準。公訴人就本件具體求處有期徒刑8
    月，然公訴人誤認被告構成累犯，且未及審酌被告在本件行
    為後已自行就醫戒酒等情狀，本院審酌上揭各情，認以量處
    主文所示之刑較為適當，附此說明。
四、據上論斷，應依刑事訴訟法第284條之1、第273條之1第1項
    、第299條第1項前段、第310條之2、第454條第2項，刑法第
    185條之3、第41條第1項前段，刑法施行法第1條之1，判決
    如主文。
五、如不服本件判決，得自收受送達之日起10日內，向本院提起
    上訴。
本案經檢察官徐則賢到庭執行職務。
中    華    民    國    99    年    5     月    28    日
                   交通法庭    法  官  許泰誠
以上正本證明與原本無異。
                               書記官  高菁菁
中    華    民    國    99    年    5     月    28    日
附錄本案論罪科刑法條全文：
中華民國刑法第185條之3
服用毒品、麻醉藥品、酒類或其他相類之物，不能安全駕駛動力
交通工具而駕駛者，處 1 年以下有期徒刑、拘役或科或併科
15萬元以下罰金。

司法院資訊處製作；財團法人民間司法改革基金會備份。
